臺灣臺中地方法院民事判決
110年度中小字第4743號
原      告  羅明紘  
被      告  孫瑋良  

上列當事人間請求損害賠償事件，本院於中華民國111 年1月10
日言詞辯論終結，判決如下：
    主      文
被告應給付原告新臺幣16,774 元。
原告其餘之訴駁回。
訴訟費用新臺幣1,000元，由被告負擔新臺幣590元，餘由原告負
擔。
本判決原告勝訴部分得假執行。
    事實及理由
壹、程序事項
　　被告經合法通知，未於言詞辯論期日到場，核無民事訴訟法
    第386 條各款所列情形，爰依被告之聲請，由其一造辯論而
    為判決。
貳、實體事項
一、原告起訴主張：被告於民國110 年9 月28日17時15分許，駕
    駛車牌號碼0000-00 號自用小客車，行經臺中市北屯區環中
    東路三段欲左轉太原路三段路口時，疏未注意汽車駕駛人不
    得任意駛出邊線，或任意跨越兩條車道行駛，因而與同向為
    原告所有、斯時由訴外人羅苡瑄所駕駛之車牌號碼000-0000
    號自用小客車（下稱系爭車輛）發生碰撞，致系爭車輛受有
    損害。為此，原告爰依侵權行為法律關係提起本訴，請求系
    爭車輛所支出修理費28,403元（含工資14,325元、零件14,0
    78元）。並聲明：被告應給付原告28,403元。
二、被告未於言詞辯論期日到場，亦未提出書狀作何聲明或陳述
    。
三、本院之判斷：
　㈠原告主張被告於上開時、地，因疏未注意汽車駕駛人不得任
    意駛出邊線，或任意跨越兩條車道行駛之規定，致雙方車輛
    發生碰撞，系爭車輛受損之事實，業據其提出調解不成立證
    明書、估價單、道路交通事故初步分析研判表、交通事故現
    場圖、現場照片、當事人登記聯單、被告戶籍謄本、行車執
    照等件為證（本院卷第17至33頁、第67至69頁），並經本院
    依職權向臺中市政府警察局調閱本件道路交通事故現場圖、
    調查報告表、調查紀錄表、補充資料表、初步分析研判表、
    現場照片等核閱屬實（本院卷第41至59頁）。而被告對於原
    告主張之上開事實，已於相當時期受合法之通知，而於言詞
    辯論期日不到場，亦未提出準備書狀爭執，依民事訴訟法第
    436 條之23、第436 條第2 項、第280 條第3 項準用同條第
    1 項之規定，對於原告所主張之情事，應視同自認。
　㈡按汽車、機車或其他非依軌道行駛之動力車輛，在使用中加
    損害於他人者，駕駛人應賠償因此所生之損害。但於防止損
    害之發生，已盡相當之注意者，不在此限。民法第191 條之
    2 定有明文，查被告於其行駛車輛於該處時，對於防止兩車
    之碰撞，如何已盡相當之注意義務乙節，既未能舉證以實其
    說，依上開說明，其自應負賠償責任。
　㈢次按汽車駕駛人，爭道行駛有任意駛出邊線，或任意跨越兩
    條車道行駛之情形，處新臺幣六百元以上一千八百元以下罰
    鍰；汽車在同向二車道以上之道路（車道數計算，不含車種
    專用車道、機車優先道及慢車道）除準備停車或臨時停車外
    ，不得駛出路面邊線或跨越兩條車道行駛，道路交通處罰條
    例第45條第1 項第12款、道路交通安全規則第98條第1 項第
    5款分別定有明文。查訴外人羅苡瑄於警詢時供稱：我的右
    方有一台車（即被告車輛），對方也是左轉要從我右方超過
    ，我餘光看到對方要過了，但左後車身往我車子的由前側撞
    上去等語，有現場談話紀錄表附卷可參（本院卷第47頁），
    而被告於左轉彎時則跨左轉彎專用第一車道之地面虛線，因
    此導致正在行駛中之系爭車輛反應不及，並因此發生擦撞，
    並有道路交通事故現場圖附卷可憑(本院卷第41頁)；依此，
    被告疏未注意任意跨越兩條車道行駛致生本件事故，堪以認
    定，則系爭車輛之受損，確由被告駕駛車輛所碰撞造成，與
    被告過失駕駛行為間，自具相當因果關係。原告主張被告應
    負侵權行為損害賠償責任，應屬有據。
  ㈣再按不法毀損他人之物者，被害人得請求賠償其物因毀損所
    減少之價額，民法第196 條定有明文，且依該規定請求賠償
    物被毀損所減少之價額，得以修復費用為估定標準，但以必
    要者為限，如修理材料以新品換舊品，應予折舊（最高法院
    77年度第9 次民事庭會議決議㈠決議要旨參照）。查本件被
    告既因過失不法毀損系爭車輛，揆諸前開規定，自應負侵權
    行為損害賠償責任，原告依民法侵權行為之規定，請求被告
    對其因此所受之損害負賠償責任，自屬於法有據。又系爭車
    輛因本件車禍受損修復所需費用共計28,403元，其中工資費
    用14,325元、零件費用14,078元，有估價單附卷可稽（本院
    卷第17頁），而系爭車輛之修理費，既以新零件更換被毀損
    之舊零件，則原告以修理費用作為損害賠償之依據時，自應
    將零件折除始屬合理。依行政院所頒「固定資產耐用年數表
    」及「固定資產折舊率表」之規定，非運輸業用客車、貨車
    耐用年數為5 年，依定率遞減法每年折舊1000 分之369；另
    依營利事業所得稅查核準則第95條第6 項規定「固定資產提
    列折舊採用定率遞減法者，以1 年為計算單位，其使用期間
    未滿1 年者，按實際使用之月數相當於全年之比例計算之，
    不滿1 月者，以1 月計」，系爭車輛自出廠日即106 年12月
    間（本院卷第69頁），至110 年9 月28日本件車禍發生時，
    已使用3 年10月，依上開說明折舊後，零件部分原告得請求
    之金額為2,449 元（計算式如附表），加計工資費用14
　　,325元（工資費用不生折舊問題），是系爭車輛之合理修復
    費用為16,774元（2449＋14325 ＝16774 ），逾此範圍，尚屬
    無據。
四、從而，原告本於侵權行為之法律關係，請求被告給付16,774
    元為有理由，應予准許；逾此範圍之請求，則屬無據，應予
    駁回。　　
五、本判決係適用小額程序所為被告敗訴之判決，依民事訴訟法
    第436 條之20規定，就原告勝訴部分應依職權宣告假執行
六、依民事訴訟法第436 條之19第1 項、第79條規定，本件訴訟
    費用額確定為1,000 元（即原告繳納之第一審裁判費），命
    兩造按主文第3 項所示負擔。 　　　
中　　華　　民　　國　　111 　年　　1 　　月　　27　　日
                  臺灣臺中地方法院臺中簡易庭
                              法　官　陳航代
以上為正本，係照原本作成。
如不服本判決，應於送達後20日內，以判決違背法令為理由，向
本院提出上訴狀並表明上訴理由（上訴理由應表明一、原判決所
違背之法令及其具體內容；二、依訴訟資料可認為原判決有違背
法令之具體事實），如於本判決宣示後送達前提起上訴者，應於
判決送達後20日內補提上訴理由書（須附繕本）。 
中　　華　　民　　國　　111 　年　　2 　　月　　7 　　日
                              書記官  廖鳳美
附表
-----
折舊時間           金額
第1年折舊值        14,078×0.369=5,195
第1年折舊後價值    14,078-5,195=8,883
第2年折舊值        8,883×0.369=3,278
第2年折舊後價值    8,883-3,278=5,605
第3年折舊值        5,605×0.369=2,068
第3年折舊後價值    5,605-2,068=3,537
第4年折舊值        3,537×0.369×(10/12)=1,088
第4年折舊後價值    3,537-1,088=2,449